【裁判字號】    97,裁,1266
【裁判日期】    970214
【裁判案由】    商標廢止
【裁判全文】
最  高  行  政  法  院  裁  定
                                     97年度裁字第01266號
上  訴  人  祥力金屬工業股份有限公司
代  表  人  甲○○
訴訟代理人  劉法正律師
            楊祺雄律師
被 上訴 人  經濟部智慧財產局
代  表  人  王美花
參  加  人  成功座墊企業有限公司
代  表  人  乙○○
上列當事人間商標廢止事件，上訴人對於中華民國96年9月27日
臺北高等行政法院95年度訴字第3812號判決，提起上訴，本院裁
定如下：
    主  文
上訴駁回。
上訴審訴訟費用由上訴人負擔。
    理  由
一、按對於高等行政法院判決之上訴，非以其違背法令為理由，
    不得為之，行政訴訟法第242條定有明文。依同法第243條第
    1項規定，判決不適用法規或適用不當者，為違背法令；而
    判決有同條第2項所列各款情形之一者，為當然違背法令。
    是當事人對於高等行政法院判決上訴，如依行政訴訟法第24
    3條第1項規定，以高等行政法院判決有不適用法規或適用不
    當為理由時，其上訴狀或理由書應有具體之指摘，並揭示該
    法規之條項或其內容；若係成文法以外之法則，應揭示該法
    則之旨趣；倘為司法院解釋或本院之判例，則應揭示該判解
    之字號或其內容。如以行政訴訟法第243條第2項所列各款情
    形為理由時，其上訴狀或理由書，應揭示合於該條項各款之
    事實。上訴狀或理由書如未依此項方法表明，或其所表明者
    與上開法條規定不合時，即難認為已對高等行政法院判決之
    違背法令有具體之指摘，其上訴自難認為合法。本件上訴人
    對於高等行政法院判決上訴，係以：原審認定參加人無繼續
    停止使用已滿3年之事實，係以參加人所提出之單張西元200
    3年型錄中確實揭示墨色系爭商標圖樣為據，然該型錄中之
    彩色商標圖樣、統一發票與座墊廣告等，均不足證明參加人
    於上訴人提起本件廢止申請前3年內有使用系爭商標之事實
    ，因該型錄其上所載「FOR IRONMAN」，並未如上訴人所提
    同為參加人2003年型錄有對其產品為功能、特色為說明，顯
    見該張型錄實非真正，原審未依職權調查，且應命參加人另
    提其他型錄佐證而未命提出，逕而為不利上訴人之判決，原
    判決顯有不適用法規之違法等語，為其理由。惟核其所陳上
    述理由，無非係就原審取捨證據、認定事實之職權行使，指
    摘其為不當，且原審判決亦已敘明：本件上訴人於民國93年
    8月3日主張系爭商標繼續停止使用已滿3年而申請廢止系爭
    商標，惟經查，參加人所提出2003年「selle SUCCESS」自
    行車座墊商品型錄係屬正本，該型錄正本頁尾標有2003字樣
    ，足證其為2003年之型錄，其內頁關於「MODEL：0974」所
    使用之商標圖樣則與系爭商標相符，雖然其旁尚有「Selle
    Success」字樣，但該文義係「成功座墊」之義，與系爭商
    標名稱為「成功座墊企業有限公司標章」及參加人公司名稱
    特取部分相符，依社會一般通念，其實際使用商標與其註冊
    商標並不失其同一性，應認為已使用其註冊商標等甚詳。且
    該型錄，既經參加人提出，而上訴人復未能舉證證明並非出
    於參加人為產品推廣所製造，自無原判決未依證據而認定事
    實之違法。上訴意旨仍稱原審判決未能證實該型錄為真正，
    且未依職權予以調查，泛言原審所為論斷，有不適用法規之
    違法，而未具體表明合於不適用法規、適用法規不當、或行
    政訴訟法第243條第2項所列各款之情形，難認對該判決之如
    何違背法令已有具體之指摘。依首揭說明，應認其上訴為不
    合法。
二、據上論結，本件上訴為不合法，依行政訴訟法第249條第1項
    前段、第104條、民事訴訟法第95條、第78條，裁定如主文
    。
中    華    民    國    97    年    2     月    14    日
                    最高行政法院第一庭
                        審判長法官  鄭  淑  貞
                              法官  鄭  忠  仁
                              法官  吳  明  鴻
                              法官  鄭  小  康
                              法官  帥  嘉  寶
以  上  正  本  證  明  與  原  本  無  異
中    華    民    國    97    年    2     月    15    日
                              書記官  郭  育  玎


司法院資訊處製作；財團法人民間司法改革基金會備份。
